臺灣高等法院高雄分院刑事判決　　　 100年度上訴字第1424號
上　訴　人
即　被　告　張安琪
　　　　　　許平和
共　　　同
選任辯護人　黃見志律師
上列被告等因妨害風化案件，不服臺灣高雄地方法院100 年度訴
字第482 號中華民國100年6月30日第一審判決（起訴案號：臺灣
高雄地方法院檢察署99年度偵字第36202 號），提起上訴，本院
判決如下：
     主  文
原判決撤銷。
張安琪、許平和均無罪。
     理  由
一、公訴意旨略以：被告張安琪係址設高雄市三民區○○○路41
    3 號「晶華泰式養生館」負責人，負責掌理接待客人、引介
    安排小姐服務客人等店務，另其男友即被告許平和平日亦在
    該店共同分擔上開店務，詎料，渠等竟基於共同意圖使女子
    與不特定男客為猥褻行為而媒介、容留以營利之犯意聯絡，
    引介所僱請之越南籍成年女子陶氏翠為前往該店消費之男客
    ，在該店2 樓房間內提供以手撫摸男客生殖器、任由男客撫
    摸胸部、生殖器及舔舐胸部之性交易服務內容（即俗稱「半
    套」性交易），日間每小時收費新台幣（下同）700 元、夜
    間每小時收費800 元，店家從中抽取4 成，其餘6 成歸陶氏
    翠所得。嗣於民國99年11月10日下午2 時30分許，林妙錞受
    姓名不詳之中年男子指示喬裝男客進入該店消費時，適遇張
    安琪外出，經在場許平和負責接待，同時指示店內服務小姐
    陶氏翠引領林妙錞至該店2 樓2 號房間後，隨即由陶氏翠在
    房間內為林妙錞進行上開「半套」性交易之猥褻行為，待張
    安琪返回店內後，警方隨即依所獲檢舉情資進入該店進行臨
    檢而當場查獲，並扣得警示燈遙控器1 個，始悉上情。案經
    高雄市政府警察局三民第二分局移送偵辦，因認被告等有共
    犯刑法第231條第1項前段之圖利容留猥褻罪嫌。
二、按犯罪事實應依證據認定之，無證據不得認定犯罪事實；不
    能證明被告犯罪者，應諭知無罪之判決，刑事訴訟法第154
    條第2 項、第301 條第1 項分別定有明文。再事實之認定，
    應憑證據，如未能發現相當證據，或證據不足以證明，自不
    能以推測或擬制之方法，為裁判基礎；且認定不利於被告之
    事實須依積極證據，苟積極證據不足為不利於被告事實之認
    定時，即應為有利於被告之認定，另認定犯罪事實所憑之證
    據，雖不以直接證據為限，間接證據亦包括在內，然而無論
    直接證據或間接證據，其為訴訟上之證明，須於通常一般之
    人均不致有所懷疑，而得確信其為真實之程度者，始得據為
    有罪之認定，倘其證明尚未達到此一程度，而有合理之懷疑
    存在而無從使事實審法院得有罪之確信時，即應由法院為諭
    知被告無罪之判決，最高法院40年臺上字第86號、30年臺上
    字第816號、76年臺上字第4986號判例意旨可資參照。
三、公訴人認被告2 人共犯上開圖利容留猥褻罪嫌，係以證人林
    妙錞於警詢及偵查中之指證，及扣案之警示遙控器1 個、卷
    附之現場臨檢紀錄表1 份及查獲現場照片6 張，為其主要論
    據。訊據上訴人即被告2 人均堅決否認有上開圖利容留猥褻
    犯行，均辯稱：案發當日陶氏翠於店內2 樓房間內僅為男客
    進行單純按摩服務，並未發生性交易行為，且渠等於雇用陶
    氏翠時，已要求陶氏翠不得與客人為性交易行為，案發當日
    陶氏翠不可能與林妙錞有進行性交易行為，並無不法之情事
    等語。經查：
  (一)證人林妙錞於警詢、偵查中及原審審理時，固證述：案發當
    日我進入「晶華泰式養生館」消費時，小姐陶氏翠已在大廳
    等候，在櫃臺的被告許平和問我這位小姐好不好，我說好，
    陶氏翠就帶我到2 樓房間內，我隨即脫掉衣服，僅穿著四角
    褲，陶氏翠先問我要從事半套或全套性服務，我告訴她要半
    套，陶氏翠就幫我按摩全身，約10分鐘後她就隔著內褲開始
    撫摸我的生殖器，並隔著內褲上下搓動我的生殖器為我手淫
    ，同時掀起上衣露出胸部給我撫摸及讓我舔，過程中我有隔
    著內褲撫摸她的生殖器，但她說生理期來不舒服，只能隔著
    內褲摸不能伸進去，故我並未將手指插入她的生殖器，陶氏
    翠於上開過程中並沒有說不能撫摸她，後來房間內電視後方
    的燈突然亮起，陶氏翠停止動作將衣服穿好，並打開門走出
    去，我就聽到吵雜聲，接著警察就進來等情（見偵卷第13頁
    背面、第57至58頁，原審卷第34至35頁、第38頁）。然其於
    偵查中及原審審理時均自承：99年11月10日下午2 時30分，
    在三民區○○○路413 號昌華泰式養生館，先前我是看報紙
    應徵工作，就想去應徵，對方就約我在小港區○○路○○路
    的麥當勞面試，對方就記我的聯絡電話有工作會找我，當天
    還沒講工作內容，約半個月後就接到當初約我面試的電話，
    對方是一個男的，約50歲，我是聽聲音知道是同一人，他就
    約我在七賢路的85度C ，他就跟我說我的工作內容就是要讓
    警察賺業績，他就說會拿一筆錢給我去按摩店消費，且給我
    一個竊聽器讓我去按摩時戴著，等到小姐幫我做到半套即手
    淫，叫我用呻吟的聲音透過竊聽器讓警察知道可以進來取締
    了。當天講完工作內容，該中年男子就帶我到養生館，他騎
    機車載我，他在我面前打電話去該養生館在電話預約講說：
    我們等一下要過去，有去輕鬆一下（台語），我不知道該中
    年男子跟該養生館有何關係，他載我到離養生館有一段距離
    的地方，叫我自己走過去，他載我去養生館途中他先載我到
    另一地方跟另一個男子拿2000元，本來是要做為按摩消費用
    的，因為當天被取締，還沒付2000元，事後該面式中年男子
    透過電話跟我講那2000元給我報酬等情（見偵查卷第56-60
    頁、原審卷第33至40頁）。由上觀之，證人林妙錞之工作內
    容及拿取金錢之代價既係老闆所指示之幫警察賺業績，其證
    詞當有配合供述，入人於罪之嫌，其證詞之憑信性既低，從
    而，證人林妙錞上開不利於被告等之證詞，即非無疑，難以
    採信。
  (二)被告2 人於警詢中均供稱：我們店內沒有半套或全套性服務
    ；只從事泰式精油按摩推拿，白天一小時新台幣700 元、晚
    上一小時新台幣800 元，費用由我取，小姐上班時間超過後
    10小時七三分帳（即如收費1000元，小姐分得700 元，店方
    分得300 元），未達10小時六四分帳（即如收費1000元，小
    姐分得600 元，店方分得400 元）等情（見偵卷第5-7 頁）
    。衡之常理，若「晶華泰式養生館」有提供色情按摩，店方
    人員必告知按摩之時間及收取之費用情形，然證人林妙錞於
    警詢、偵查中及原審審理時均證述：伊進入店後，許平和與
    陶氏翠皆從未向其談及半套性行為的代價或店內有無從事半
    套或全套的服務，且陶氏翠亦未跟其講費用多少等情。則被
    告2 人之養生館有無經營林妙錞所稱之半套性交易，及其交
    易之費用多少？均乏證據足以佐證，尚難僅憑證人林妙錞片
    面之指證，遽入人罪。
  (三)證人陶氏翠於警詢時證述：警方查獲時我與客人林妙錞在該
    店2 樓編號第2 室室內，我幫他按摩全身。當時我衣著整齊
    ，男客只穿著四角內褲，並無從事俗稱半套性交易之行為（
    見偵卷第11、12頁）。於偵查中結證，我沒有摸林妙錞的生
    殖器。我幫他按摩，他就摸我的妹妹（即生殖器），我就跟
    他說不能摸等語（見偵卷第58-60 頁）。於原審審理時結證
    ：當天我幫男客按摩時，並無摸撫男客的生殖器等語（見原
    審卷第40-44 頁）。證人陶氏翠既一再證述絕無為性交易服
    務，警方臨檢時，亦無當場查獲陶氏翠有為性交易服務之行
    為，且現場亦無扣得任何擦拭過精液的衛生紙或保險套可資
    佐證。至於卷附之現場臨檢紀錄表1 份及現場照片6 張，僅
    能證明警方曾至現場實施臨檢，無從證明被告等犯罪。另扣
    案之警示遙控器及警示燈之設置1 個，被告張安琪已證述：
    是盤讓前手店面已存在的等情（見警卷第5-7 頁、偵卷第
    69-71頁 ）。然亦無從證明被告等犯罪。
  (四)綜上所述，被告等所辯各情，尚堪採信。此外，復查無其他
    確切之證據，足證被告等有公訴人所指之上開犯行，依上開
    判例之意旨，應認不能證明被告等犯罪。原審未予詳查，遽
    為被告等科刑之判決，尚有未當。被告等上訴意旨，指摘原
    判決不當，為有理由，自應由本院將原判決撤銷改判，另為
    被告等無罪之諭知。
據上論斷，應依刑事訴訟法第369 條第1 項前段、第364 條、第
301條第1項，判決如主文。
本案經檢察官劉宗慶到庭執行職務。
中    華    民    國   100    年    11    月    17    日
                  刑事第七庭    審判長法  官  莊飛宗
                                      法  官  蔡廣昇
                                      法  官  謝宏宗
以上正本證明與原本無異。
檢察官如不服本判決應於收受本判決後10日內向本院提出上訴書
狀，其未述上訴理由者，並得於提起上訴後10日內向本院補提
理由書狀（均須按他造當事人之人數附繕本) 「切勿逕送上級法
院」。
中    華    民    國    100   年    11    月    18    日
                                      書記官  蘇恒仁